Minutes et répertoires du notaire Jean-Baptiste POISSON, 31 janvier 1814 - 24 juin 1834 (étude XII)
Archives nationales
- Répertoire(s) de Jean-Baptiste POISSON, 15 février 1805 - 8 septembre 1836; MC/RE/XII/13 - MC/RE/XII/18
  - Répertoire. 1830, 1er mai - 1836, 8 septembre, 1er mai 1830 - 8 septembre 1836; MC/RE/XII/18
    - Inventaire après décès de Louis-Thomas Feugère. A la requête de Anne Bertrand, sa veuve, rue de la Harpe, n° 91., 28 février 1834
      inventaire après décès; Harpe (rue de la); Feugère, Louis-Thomas; Bertrand, Anne
    - Inventaire après décès de Marie-Félicité Lambin, épouse de Brice-Jean-François Leroy, rue Galande, n° 47., 10 mars 1834
      inventaire après décès; Galande (rue); Lambin, Marie-Félicité; Leroy, Brice-Jean-François
    - Inventaire après décès de Antoinette-Marie Perrot, épouse de Paul-Gilbert-Marie-Simon Blanchardon, rue du Grand Chantier, n° 6., 11 avril 1834
      inventaire après décès; Grand-Chantier (rue du); Perrot, Antoinette-Marie; Blanchardon, Paul-Gilbert-Marie-Simon
    - Inventaire après décès de François-André Clerginet. A la requête de Thérèse Aubert, sa veuve, rue Neuve Saint-Merry, n° 9., 18 avril 1834
      28 octobre 1835, liquidation.
      inventaire après décès; liquidation; Neuve-Saint-Merri (rue); Clerginet, François-André; Aubert, Thérèse
    - Inventaire après l'interdiction de Elisabeth-Louise Millin de La Courvault, veuve de Bernard Maigret, rue des Fossés Saint-Victor, n° 6., 7 mai 1834
      inventaire; Fossés-Saint-Victor (rue des); Millin de La Courvault, Elisabeth-Louise; Maigret, Bernard
    - Inventaire après absence de Michel Prévost, rue du Faubourg Saint-Denis, n° 88., 7 mai 1834
      inventaire; Faubourg-Saint-Denis (rue du); Prévost, Michel
    - Inventaire après décès de Toussaint-René Nancey, marchand de vins. A la requête de Marguerite-Antoinette Lavigne, sa veuve, rue Mouffetard, n° 154., 22 mai 1834
      4 juin 1834, cahier de charges pour la vente d'un fonds de marchand de vins.
      inventaire après décès; cahier des charges; Mouffetard (rue); Nancey, Toussaint-René; Lavigne, Marguerite-Antoinette; commerçant
    - Inventaire après décès de Pierre-Jacques-Nicolas Belhague, quai de la Rapée, n° 71. A la requête de Angélique Mailly, sa veuve., 26 mai 1834
      inventaire après décès; Rapée (quai de la); Belhague, Pierre-Jacques-Nicolas; Mailly, Angélique
    - Inventaire après décès de Louise-Frédérique-Adèle Souhart, rue du Temple, n° 59., 7 juin 1834
      31 décembre 1835, liquidation et partage.
      inventaire après décès; liquidation; partage; Temple (rue du); Souhart, Louise-Frédérique-Adèle